【裁判字號】    89,易,171
【裁判日期】    890707
【裁判案由】    傷害
【裁判全文】
臺灣板橋地方法院刑事判決                          八十九年度易字第一七一號
    公  訴  人  臺灣板橋地方法院檢察署檢察官
    被      告  戊○○
右列被告因傷害案件，經檢察官提起公訴（八十八年度偵字第二五五九九號），本院
判決如左：
    主  文
戊○○傷害人之身體，處拘役伍拾日，如易科罰金，以參佰元折算壹日。
    事  實
一、戊○○於民國八十八年九月二十四日下午二十時許，在臺北縣蘆洲市○○路二三
    六巷口，與丙○○發生口角，因見丙○○毆打其友人乙○○，乃基於傷害之犯意
    ，撿拾非其所有而係路旁之一根鐵管擊打丙○○，致丙○○受有左肘鷹嘴突粉碎
    性骨折、左肘鷹嘴突骨折術後併感染等傷害，之後將該鐵管丟棄於路旁。
二、案經被害人丙○○訴由臺灣板橋地方法院檢察署檢察官偵查起訴。
    理  由
一、訊之被告戊○○固承認於右揭時地以鐵管揮打告訴人丙○○成傷之事實，惟矢口
    否認有何傷害之犯行，並辯稱：係因告訴人丙○○先打人，快要打到自己了伊才
    撿旁邊的鐵管去擋，並不是要打告訴人云云。經查：右開犯罪事實，業據告訴人
    丙○○迭於警訊、偵查及本院審理中指訴綦詳。又被告苟僅係為防禦性之阻擋，
    按理應不致造成告訴人左肘鷹嘴突粉碎性骨折之傷害；而當時係被告與丁○○、
    乙○○等友人在上開地點路邊烤肉，因被告開車經過車速太快，丁○○乃要求告
    訴人開慢一點，告訴人離去後旋即夥同數人回到該地點，被告站在乙○○旁邊，
    雙方一言不和，告訴人便出手毆打在場之乙○○，乙○○乃向後跳開閃避，之後
    便見告訴人受傷，而被告手上亦拿著一根鐵管等情，業據證人即在場之丁○○、
    乙○○、甲○供述一致在卷，而證人余國財更明確證稱：「‧‧‧之後有看到被
    告與告訴人講了不太高興，然後告訴人就踢被告的朋友一腳，當時被告正站在他
    被踢的朋友旁邊，被告就從一輛發財車拿出鐵管來打，被告把鐵管舉過頭從上往
    下敲，告訴人就抬起手來擋，當時我也是拿一把椅子要去擋被告的鐵管，但是來
    不及，所以告訴人的手就被敲到了‧‧‧」等語（參本院八十九年五月二十四日
    訊問筆錄），可證被告確係積極持鐵管擊打告訴人，而非僅為防禦性之阻擋。又
    被告自承：「那時我覺得告訴人要打過來，若我不打過去，我就會被打。」、「
    ‧‧‧告訴人先打乙○○，李某閃開，我覺得快打到我了，我才去擋他‧‧‧」
    等語（參本院八十九年五月五日、二十四日訊問筆錄），足見被告僅係主觀上預
    想告訴人將要打他，並非告訴人已實際開始為毆打被告之行為，自無現時不法侵
    害之情狀存在，從而被告自亦不得據以為正當防衛之主張，是其前開辯解實屬圖
    卸之詞，不足採信。此外，復有診斷證明書乙份附卷可稽，是以本件事證明確，
    被告傷害犯行堪予認定。
二、核被告所為，係犯刑法第二百七十七條第一項之傷害罪。爰審酌被告並無前科，
    有臺灣高等法院檢察署刑案紀錄簡覆表在卷足按，素行良好，因告訴人先行動手
    毆打其友人方為本件犯行，惡性非重，及所使用之手段、造成告訴人之損害程度
    及犯後之態度等一切情狀，量處如主文所示之刑，並諭知易科罰金之標準，以示
    儆懲。至被告傷害時所用之鐵管一根，並非被告所有之物，業經被告供明在卷，
    亦無其他證據證明係被告所有，自無從諭知沒收，併予敘明。
據上論斷，應依刑事訴訟法第二百九十九條第一項前段，刑法第二百七十七條第一項
、第四十一條，罰金罰鍰提高標準條例第一條前段、第二條，判決如主文。
本案經檢察官毛有增到庭執行職務。
中      華      民      國      八十九      年      七      月    七    日
                                  臺灣板橋地方法院刑事第二庭
                                      審判長法  官  潘  長  生
                                            法  官  王  屏  夏
                                            法  官  楊  博  欽
右正本證明與原本無異。
如不服本判決，應於判決送達後十日內，向本院提出上訴狀。
                                            書記官  韓  毓  寧
中      華      民      國      八十九      年      七      月    七    日
附錄本案論罪科刑法條全文：
刑法第二百七十七條
傷害人之身體或健康者，處三年以下有期徒刑，拘役或一千元以下罰金。
犯前項之罪，因而致人於死者，處無期徒或七年以上有期徒刑，致重傷者，處三年以
上、十年以下有期徒刑。


司法院資訊處製作；財團法人民間司法改革基金會備份。
